【裁判字號】    99,易,2122
【裁判日期】    991229
【裁判案由】    竊盜等
【裁判全文】
臺灣臺中地方法院刑事判決              99年度易字第2122號
公  訴  人  臺灣臺中地方法院檢察署檢察官
被      告  賴成祥
上列被告因竊盜等案件，經檢察官提起公訴（99年度偵字第6811
號），本院判決如下：
    主    文
賴成祥犯竊盜罪，累犯，處有期徒刑捌月。又犯竊盜罪，累犯，
處有期徒刑拾月。又犯非法由自動付款設備取財罪，累犯，處有
期徒刑壹年。應執行有期徒刑貳年貳月。
    犯罪事實
一、賴成祥前因賭博案件，經臺灣南投地方法院以93年度訴字第
    629號判處有期徒刑6月，如易科罰金，以銀元300 元折算1
    日確定，於民國95年1月26日易科罰金執行完畢。詎仍不知
    悔改，基於意圖為自己不法所有之犯意，騎乘車牌號碼JWM-
    921號機車分別於(一)98年11月10日17時23分許，至臺中縣神
    岡鄉○○路533之1號之「楓康超市豐洲門市」停車場停車後
    ，徒手竊取張秋宜所有停放在該停車場車牌號碼GV8-839號
    重型機車之置物箱之皮包1個（內有現金新台幣約1100元、
    行動電話1支、全民健康保險卡、機車駕駛執照、行車執照
    及華南銀行金融卡、兆豐銀行信用卡、中國信託銀行信用卡
    、國泰世華銀行信用卡各1張）得逞。另又於(二)98年12月30
    日18時7分許，在臺中縣神岡鄉○○路29之1號之「楓康超市
    社口門市」停車場，徒手竊取陳慧貞所有停放在該停車場車
    牌號碼NWI-820號重型機車之置物箱之皮包1個（內有陳慧貞
    所有之現金新台幣約3000元、國民身分證、駕駛執照各1張
    、陳慧貞及其小孩民健康保險卡3張、筆記本1本及三信商業
    銀行、玉山銀行金融卡、國泰世華銀行信用卡各1張，以及
    其夫林煥昇之三信商業銀行金融卡1張）得逞後，隨即取出
    皮包內陳慧貞之玉山銀行金融卡、林煥昇之三信商業銀行金
    融卡，騎乘上開機車至臺中縣神岡鄉○○路台中商業銀行神
    岡分行之自動櫃員機，接續將陳慧貞、林煥昇上開金融卡置
    入該自動櫃員機內（自動櫃員機監視畫面顯示時間為同日18
    時44分許），並輸入該金融卡之密碼，致使自動付款設備誤
    認其係有權持有該金融卡之人，以此不正之方法，由該自動
    付款設備取得接續提款陳慧貞該銀行帳戶內存款10萬元（每
    次提款2萬元，接續5次提領），以及接續自林煥昇該銀行帳
    戶內存款2萬500元（接續提領2次，分別為2萬元、5000 元
    ）。嗣經張秋宜、陳慧貞向警方報案，由警方循線調閱上開
    超市停車場超及銀行自動櫃員機之監試錄影畫面，查悉上情
    。
二、案經臺中縣警察局豐原分局報告臺灣臺中地方法院檢察署檢
    察官偵查起訴。
    理    由
壹、程序部分：按被告以外之人於審判外之陳述雖不符刑事訴訟
    法第159條之1至之4等4條之規定，而經當事人於審判程序同
    意作為證據，法院審酌該言詞陳述或書面陳述作成時之情況
    ，認為適當者，亦得為證據；當事人、代理人或辯護人於法
    院調查證據時，知有刑事訴訟法第159條第1項不得為證據之
    情形，而未於言詞辯論終結前聲明異議者，視為有前項之同
    意，同法第159條之5定有明文。立法意旨在於傳聞證據未經
    當事人之反對詰問予以核實，原則上先予排除。惟若當事人
    已放棄反對詰問權，於審判程序中表明同意該等傳聞證據可
    作為證據；或於言詞辯論終結前未聲明異議，基於尊重當事
    人對傳聞證據之處分權，及證據資料愈豐富，愈有助於真實
    發見之理念，且強化言詞辯論主義，使訴訟程序得以順暢進
    行，上開傳聞證據亦均具有證據能力。查下述經本院於審判
    期日調查並引用作為認定被告犯罪事實之被告以外之人於審
    判外之陳述，依全部卷證資料顯示，其等作成之狀態，並無
    違背個人意思而為陳述，或其他違法取供之情形，而公訴人
    及被告，未於言詞辯論終結前聲明異議，且本院審酌該等陳
    述作成當時並無不當取供之情形，復為本院事實認定之重要
    依據，認為以之作為本案之證據均屬適當，故應認均具有證
    據能力，合先敘明。
貳、實體部分：
一、上開於(一)98年11月10日17時26分許，在臺中縣神岡鄉○○路
    533之1號之「楓康超市豐洲門市」停車場，徒手竊取張秋宜
    所有停放在該停車場車牌號碼GV8-839號重型機車之置物箱
    之皮包1個等財物之事實，業經被告賴成祥於本院審理時，
    坦承不諱，核與證人張秋宜於警詢之情節相符，復有被告於
    上開時間，騎乘車牌號碼JWM-921號機車在「楓康超市豐洲
    門市」停車場停車，及徒手竊取張秋宜所有停放在該停車場
    車牌號碼GV8-839號重型機車之置物箱之皮包1個之監視畫面
    翻拍照片8張（見警卷第37至40頁）在卷可稽。足徵被告此
    部分之自白與事實相符，事證明確，其為本件竊盜之犯行，
    堪以認定。
二、至被告否認有於(二)98年12月30日18時許，在臺中縣神岡鄉○
    ○路29之1號之「楓康超市社口門市」停車場，徒手竊取被
    害人陳慧貞所有停放在該停車場車牌號碼NWI-820號重型機
    車之置物箱之皮包1個等財物，並持皮包內被害人陳慧貞之
    玉山銀行金融卡、被害人林煥昇之三信商業銀行金融卡，於
    98年12月30日18時44分許，至臺中縣神岡鄉○○路台中商業
    銀行神岡分行之自動櫃員機，接續將被害人陳慧貞、林煥開
    金融卡置入該自動櫃員機內，並輸入該金融卡之密碼，由該
    自動付款設備取得先後提款陳慧貞該銀行帳戶內存款10萬元
    ，以及林煥昇該銀行帳戶內存款2萬500元。辯稱：12月30
    日並未拍攝到伊騎乘車牌號碼JWM-921號機車行竊、提款之
    清晰畫面故伊並無上開犯行等語。惟查：
(一)、上開被害人陳慧貞於98年12月30日18時7分許，在臺中縣神
    岡鄉○○路29之1號之「楓康超市社口門市」停車場車牌號
    碼NWI-820號重型機車之置物箱遭竊皮包1個（內有陳慧貞所
    有之現金新台幣約3000元、國民身分證、、駕駛執照各1張
    、陳慧貞及其小孩民健康保險卡3張、筆記本1本及三信商業
    銀行、玉山銀行金融卡、國泰世華銀行信用卡各1張，以及
    其夫林煥昇之三信商業銀行金融卡1張），以及被害人陳慧
    貞之玉山銀行金融卡、被害人林煥昇之三信商業銀行金融卡
    ，於同日18時44分許至臺中縣神岡鄉○○路台中商業銀行神
    岡分行之自動櫃員機，遭一名頭戴安全帽之男子提款被害人
    陳慧貞該銀行帳戶內存款10萬元，以及被害人林煥昇該銀行
    帳戶內存款2萬500元等情，業據證人即被害人陳慧貞於警詢
    、偵訊中證述在卷，並有前開停車場、自動櫃員機所裝設監
    視器有拍到竊盜、提領款過程（見警卷第41至43頁）及員警
    製作之監視器光碟時間表（見警卷第32頁）、被害人在玉山
    銀行帳戶之交易明細表（見核交卷第11頁）及被害人林煥昇
    在三信商業銀行帳戶之客戶帳卡明細單（見核交卷第13頁）
    在卷可憑，足見證人陳慧貞上開被害之事實，乃一名騎乘機
    車微胖、身穿深色長袖類似外套衣服、淺米色長褲及白色平
    底鞋子、頭戴安全帽、斜背深色撤背包之男子所為，至堪認
    定。
(二)、持被害人陳慧貞停放在該停車場車牌號碼NWI- 820號重型機
    車之置物箱遭竊皮包內被害人陳慧貞之玉山銀行金融卡、被
    害人林煥昇之三信商業銀行金融卡，至臺中縣神岡鄉○○路
    台中商業銀行神岡分行之自動櫃員機，接續將將陳慧貞、林
    煥昇上開金融卡置入該自動櫃員機內，並輸入該金融卡之密
    碼，由該自動付款設備取得先後提款陳慧貞該銀行帳戶內存
    款10萬元，以及林煥昇該銀行帳戶內存款2萬500元，該提款
    之男子，業由該分行自動櫃員機上之監視器錄影下該男子，
    並經本院勘驗該監視器翻拍照片光碟、及該畫面翻拍照片在
    卷可稽（見警卷第43頁照片），當時該男子穿戴之安全帽，
    其紋路特徵明顯。經本院核對被告所坦承另於99年1月5日在
    台中縣神岡鄉大社黃昏市場行竊被害人機車置物箱內之金融
    卡，前往台中縣神岡鄉岸裡郵局提款時監視器畫面翻拍照片
    之被告影像所穿戴之安全帽（見警卷第48頁編號1照片），
    乃相同款式，而被告所犯該案業經本院99年度易字第589 號
    判決有罪確定，此有該判決書一份在卷可按，並經本院調閱
    該案警、偵、審卷無訛。又依台中商銀神岡分社自動櫃員機
    於98年12月30日18時44分所拍攝提款之男子畫面（如警卷第
    43頁編號第13號照片）所穿著之衣、褲、側背包及安全帽，
    亦在被告住處經警查獲而拍照在卷（見警卷第44至45頁）；
    而證人即查獲員警黃聖凱在本院審理勘驗該監視畫面所翻拍
    之影像，證稱：「依照勘驗所示之人穿著、安全帽、側背包
    認為該人就是在庭之被告。」（見本院99年12月22日審理筆
    錄）另證人即查獲員警張禹錫於本院審理則證稱：「當時我
    們是去臺中商銀提款機調取監視畫面後當場翻拍照片，因為
    臺中商銀表示提款機要考備光碟怕時間太久，會被覆蓋，所
    以當時並沒有複製光碟。當時我勘驗臺中商銀提款機所拍攝
    畫面人的容貌即是被告。」（見本院99年10月27日審理筆錄
    ），此外，上開自動櫃員機畫面顯示於98年12月30日18時44
    分許，在臺中縣神岡鄉○○路台中商業銀行神岡分行之自動
    櫃員機，接續將被害人陳慧貞、林煥昇上開金融卡置入該自
    動櫃員機內，並輸入該金融卡之密碼，由該自動付款設備取
    得陳慧貞該銀行帳戶內存款10萬元，以及林煥昇該銀行帳戶
    內存款2萬500元之男子，與被害人於98年12月30日18時7分
    許，在臺中縣神岡鄉○○路29之1號之「楓康超市社口門市
    」停車場內機車之置物箱之內有該二張金融卡之皮包遭竊時
    間、地點分別是騎乘機車之男子在神岡鄉○○路楓康超市停
    車場行竊被害人機車置物箱財物時間為18時07分許、隨即騎
    乘機車於18時12許在神岡鄉○○路萬興宮出現、隨即於18
    時42至18時44分許在台中商銀自動櫃員機出現提款後、再於
    18時47分許在神岡鄉○○路聯合報社服務處前出現（見警卷
    32頁）。上開時間、地點有時間密接性、地點接續性，堪認
    於98年12月30日18時7分許，在臺中縣神岡鄉○○路29之1號
    之「楓康超市社口門市」停車場，竊取被害人陳慧貞所有停
    放在該停車場車牌號碼NWI-820號重型機車之置物箱之皮包
    等財物後，再持竊得之金融卡提領被害人帳戶內款項之男子
    為同一人，而該男子即被告被告無訛。被告辯稱並未拍攝到
    伊騎乘車牌號碼JWM-921號機車行竊本件被害人陳慧貞之清
    晰畫面，而否認犯行，屬卸責之詞，應無可採信。
    本件事證明確，被告犯行應可認定。
三、核被告所為上開犯罪事實一(一)之犯行部分，係犯刑法第320
    條第1項之竊盜罪；所為上開犯罪事實一(二)之犯行部分，係
    犯刑法第320條第1項之竊盜罪，另其持被害人之金融卡，在
    自動櫃員機提領現金之行為，係犯刑法第339條之2第1項之
    非法由自動付款設備取財罪，其以被害人之金融卡提領現金
    數次，均係於密切接近之時地實施，侵害同一法益，各行為
    之獨立性極為薄弱，依一般社會觀念，在時間差距上，難以
    強行分開，在刑法評價上，以視為數個舉動之接續施行，故
    屬接續犯之一行為，被告所犯上開竊盜罪與非法由自動付款
    設備取財罪，犯意各別，行為互殊，應分論併罰。又被告有
    犯罪事實欄所載之前科，此有臺灣高等法院被告前案紀錄表
    附卷可稽，其於受有期徒刑之執行完畢後，5年內故意再犯
    本件有期徒刑以上之2罪，均為累犯，各應依刑法第47條第1
    項規定，加重其刑。爰審酌被告素行不佳，不思循正當途徑
    謀取生活之資，竟竊取他人財物，並以竊得之金融卡提領現
    金，加重被害人損失，所為實值非難；兼衡酌被告於本院審
    理中，犯後態度並非良好等一切情狀，分別量處如主文所示
    之刑，並定其應執行刑。
四、應適用之法條﹕
(一)、刑事訴訟法第299條第1項前段。
(二)、刑法第320條第1項、第339條之2第1項、第47條第1項、第51
    條第5款。
(三)、刑法施行法第1條之1第1項、第2項但書。
中    華    民    國    99    年    12    月    29    日
                  刑事第十七庭  法  官  劉邦繡
以上正本證明與原本無異。
如不服本判決應於收受判決後10日內向本院提出上訴書狀，並應
敘述具體理由；其未敘述上訴理由者，應於上訴期間屆滿後20日
內向本院補提理由書（均須按他造當事人之人數附繕本）「切勿
逕送上級法院」。
                                書記官  蕭榮峰
中    華    民    國    99    年    12    月    29    日
附錄論罪科刑法條
中華民國刑法第320條
（普通竊盜罪、竊佔罪）
意圖為自己或第三人不法之所有，而竊取他人之動產者，為竊盜
罪，處5  年以下有期徒刑、拘役或 5 百元以下罰金。
意圖為自己或第三人不法之利益，而竊佔他人之不動產者，依前
項之規定處斷。
前二項之未遂犯罰之。
中華民國刑法第339條之2
（違法由自動付款設備取得他人之物之處罰）
意圖為自己或第三人不法之所有，以不正方法由自動付款設備取
得他人之物者，處 3 年以下有期徒刑、拘役或 1 萬元以下罰金
。
以前項方法得財產上不法之利益或使第三人得之者，亦同。

司法院資訊處製作；財團法人民間司法改革基金會備份。
